【裁判字號】    99,台抗,882
【裁判日期】    991118
【裁判案由】    聲明異議
【裁判全文】
最高法院民事裁定              九十九年度台抗字第八八二號
再抗告人  林錦雪
代 理 人  楊美玲律師
上列再抗告人因與相對人鄭瓊珠間聲明異議事件，對於中華民國
九十九年九月二十日台灣高等法院裁定（九十九年度抗字第一○
九三號），提起再抗告，本院裁定如下：
    主  文
再抗告駁回。
再抗告程序費由再抗告人負擔。
    理  由
本件再抗告人因與相對人間請求遷讓房屋等強制執行事件，台灣
士林地方法院（下稱士林地院），於民國九十八年八月二十一日
對再抗告人核發執行命令，命再抗告人於收受該命令後十五日內
，依台灣台北地方法院九十九年度北院民公字第一一○二八一號
公證書（下稱系爭公證書）所載，自九十六年十月一日起至搬遷
房屋日止，每月給付相對人新台幣（下同）十五萬元。再抗告人
聲明異議，經士林地院駁回其異議之聲明，再抗告人提起抗告，
原法院以：系爭公證書第四條載明：「承租人（即再抗告人）給
付如契約所載之房屋租金或違約金，即於期限屆滿交還如契約所
載之房屋，出租人返還保證金，如不履行時，均應逕受強制執行
。」又兩造間之房屋租賃契約第六條第二款約定：「乙方（即再
抗告人）於終止租約或租賃期滿不交還房屋，自終止租約或租賃
期滿之翌日起，乙方應支付按房租伍倍計算之懲罰性違約金。」
，而兩造間之房屋租賃契約既係約定每月租金三萬元，則按房租
五倍計算之違約金即係每月十五萬元。又兩造間之房屋租賃關係
已於九十六年九月三十日期滿終止，則相對人主張再抗告人自九
十六年十月一日起至搬遷房屋日止，每月應給付違約金十五萬元
，並聲請強制執行，應屬有據等詞，爰維持士林地院所為之裁定
，駁回再抗告人之抗告。
查依公證法作成之公證書，如於證書上載明應逕受強制執行，並
以債權人之請求係以給付金錢或其他代替物或有價證券之一定數
量為標的者，即得作為執行名義，此觀公證法第十三條第一項第
一款及強制執行法第四條第四款之規定甚明。又違約金之給付，
約定應逕受強制執行者，應將其違約事實及違約時應給付金額，
於公證書載明，公證法施行細則第四十四條復定有明文。故公證
書上關於違約金之給付，如已將其違約事實及違約時應給付金額
，載明於公證書上，即得作為執行名義。本件系爭公證書上關於
違約金之給付，已載明其違約事實及違約時應給付金額，執行法
院據以強制執行，自無不當。至於相對人所請求之違約金金額是
否過高，乃屬實體上之問題，應由再抗告人另外提起訴訟解決，
尚非執行程序所能審究。原法院為再抗告人不利之裁定，經核於
法並無違誤。再抗告論旨，指摘原裁定不當，聲明廢棄，非有理
由。
據上論結，本件再抗告為無理由。依強制執行法第三十條之一、
民事訴訟法第四百九十五條之一第二項、第四百八十一條、第四
百四十九條第一項、第九十五條、第七十八條，裁定如主文。
中    華    民    國  九十九  年   十一   月   十八   日
                      最高法院民事第四庭
                          審判長法官  朱  建  男  
                                法官  顏  南  全  
                                法官  林  大  洋  
                                法官  沈  方  維  
                                法官  簡  清  忠  
本件正本證明與原本無異
                                      書  記  官  
中    華    民    國  九十九  年   十一   月   三十   日
                                                      K

司法院資訊處製作；財團法人民間司法改革基金會備份。
